臺灣高等法院臺中分院刑事判決
110年度軍侵上訴字第4號
上  訴  人  
即  被  告  侯耀智


選任辯護人  柯毓榮律師（法扶律師）
            謝博戎律師（法扶律師）
上  訴  人  
即  被  告  林宏璋



選任辯護人  余柏儒律師（法扶律師）
上  訴  人  
即  被  告  吳亭樞


選任辯護人  林淑婷律師
            曾艦寬律師
上列上訴人等因妨害性自主案件，不服臺灣苗栗地方法院110年
度侵訴字第9號中華民國110年9月30日第一審判決（起訴案號：
臺灣苗栗地方檢察署109年度偵字第2145號），提起上訴，本院
判決如下：
    主  文
原判決撤銷。
丁○○、丙○○犯乘機性交罪，各處有期徒刑壹年捌月。均緩刑參年
，並應於緩刑期內接受受理執行之地方檢察署所舉辦之法治教育
參場次，緩刑期間付保護管束。
甲○○犯乘機性交罪，處有期徒刑參年拾月。
    犯罪事實
一、丁○○前為職業軍人（民國109年3月1日退伍），其於109年1
    月10日晚上10時43分許，受友人鄭瑋、古峻誠等人之邀，與
    鄭皓、代號BH000-A109004號之少女(00年00月生，真實姓名
    年籍詳卷，下稱A女)等人一起前往苗栗縣○○市○○路00號之「
    百分百KTV」101號包廂飲酒唱歌。期間鄭瑋又邀請丙○○於同
    日晚上11時44分許，騎駛車牌號碼000-0000號普通重型機車
    前往會合；鄭皓另邀請甲○○於同日晚上11時44分許，駕駛車
    牌號碼000-0000號自用小客車前往會合。嗣A女因飲酒過量
    不勝酒力、嘔吐不止而陷於不能抗拒之狀態，丁○○、丙○○、
    甲○○與同行友人鄭瑋、古峻誠等6人見狀(鄭皓於唱歌途中已
    先行離開)，便商議將A女帶往址設苗栗縣○○市○○路0號之「
    園霖大飯店」休息，隨即於翌(11)日凌晨1時53分許，由丁○○以公主抱、攙扶之方式，將A女帶離「百分百KTV」，並由
    甲○○駕駛上開自用小客車搭載丁○○、鄭瑋、古峻誠、A女，
    於同日凌晨2時許，一同前往「園霖大飯店」；丙○○則先行
    騎駛上開機車，於同日凌晨1時40分許，前往「園霖大飯店
    」等候。其等於「園霖大飯店」會合並登記入住休息503及5
    05號房後，便由A女入住505號房，丁○○等人入住503號房。
    丁○○、丙○○、甲○○見A女因酒醉於505號房內休息，竟分別基
    於乘機性交之犯意，乘A女因飲用過量酒精而對性行為不能
    抗拒之際，未得A女之同意，先由丁○○進入A女所在之505號
    房內，以將陰莖插入A女陰道之方式，對A女為乘機性交1次
    得逞；丙○○另再進入A女所在之505號房，以手指插入A女陰
    道內、令A女以口含住其陰莖之方式，對A女為乘機性交1次
    得逞；甲○○再進入A女所在之505號房，以將陰莖插入A女陰
    道之方式，對A女為乘機性交1次得逞。
二、嗣A女於109年1月11日晚上9時25分許，將其遭性侵一事告訴
    班級老師即代號BH000-A109004A號（真實姓名年籍詳卷，下
    稱B師），透過學校報警處理，經警循線查悉上情。
三、案經苗栗縣警察局苗栗分局報請臺灣苗栗地方檢察署檢察官
    偵查起訴。
    理  由
一、證據能力：
(一)按被告以外之人於偵查中向檢察官所為陳述，除顯有不可信
    之情況者外，得為證據，刑事訴訟法第159條之1第2項定有
    明文，稽其立法理由，乃謂現階段檢察官實施刑事訴訟程序
    ，多能遵守法律規定，無違法取供之虞，故原則上賦予其偵
    訊筆錄之證據能力，祇於顯有不可信之例外情況，否定其證
    據適格。是爭辯存有此種例外情況者，當須提出相當程度之
    釋明，非許空泛指摘。上訴人即被告(下稱被告)甲○○之辯護
    人於本院雖主張證人A女於檢察官偵查時所為之證述，沒有
    經過被告詰問、未經合法調查，並無證據能力等語。然查證
    人A女於109年1月22日、109年9月15日偵查中向檢察官所為
    之陳述，業經依法具結(見他卷第27頁、偵卷第191頁證人結
    文)，且係就其所見所聞向檢察官陳述，衡情檢察官亦無以
    不當方法而為取供之必要，並無顯不可信之情況，又被告甲○○之辯護人並未舉證證人A女於檢察官訊問時所為證述有何
    「顯有不可信」之情況(證人A女之偵訊筆錄雖未逐字記載而
    略嫌簡略，應以辯護人所提出之逐字稿為準〈見本院卷㈠第34
    3至395頁〉，然尚難以此逕認證人A女之證述有顯不可信之情
    況)，是證人A女於檢察官訊問時以證人身分所為之證述，應
    有證據能力。
(二)次按刑事訴訟法第159條之5規定：「被告以外之人於審判外
    之陳述，雖不符前4條之規定，而經當事人於審判程序同意
    作為證據，法院審酌該言詞陳述或書面陳述作成時之情況，
    認為適當者，亦得為證據。當事人、代理人或辯護人於法院
    調查證據時，知有第159條第1項不得為證據之情形，而未於
    言詞辯論終結前聲明異議者，視為有前項之同意」，其立法
    意旨在於傳聞證據未經當事人之反對詰問予以核實，原則上
    先予排除，惟若當事人已放棄詰問或未聲明異議，基於證據
    資料愈豐富，愈有助於真實發現之理念，且強化言詞辯論原
    則，法院自可承認該傳聞證據例外擁有證據能力。本判決其
    他所引用未符合刑事訴訟法第159條之1至第159條之4規定之
    傳聞證據，檢察官、被告丁○○、丙○○、甲○○及辯護人
　　均表示沒有意見等語(見本院卷㈠第178至179頁、第462頁)，
    本院審酌前開證據作成或取得之狀況，並無非法或不當取證
    之情事，且與待證事實具有關連性，認為以之作為證據應屬
    適當，而得為證據；又本判決所引其餘非供述證據，並無證
    據證明係實施刑事訴訟程序之公務員因違背法定程序所取得
    ，依同法第158條之4規定之反面解釋，亦均得為證據。
二、被告丁○○、丙○○於原審及本院審判時，對於上開犯罪事實均
    坦承不諱，核與證人A女於檢察官偵查及原審審判時證述、
    證人鄭瑋、古峻誠於警詢、檢察官偵查及原審審判時證述、
    證人鄭皓於原審審判時證述之情節大致相符，並有房務登記
    表、○○綜合醫院受理疑似性侵害事件驗傷診斷書、性侵害案
    件減少重複陳述作業訊前訪視摘要、性侵害案件減少被害人
    重複陳述作業訊前訪視紀錄表、性侵害案件通報表、性侵害
    犯罪事件通報表、A女與B師之LINE對話紀錄、與友人臉書即
    時通之對話紀錄擷圖照片、百分百KTV監視器錄影畫面翻拍
    照片、○○綜合醫院110年8月3日(110)○醫字第00000000號函
    檢附A女病歷資料等在卷可稽，足認被告丁○○、丙○○上開任
    意性自白與事實相符，堪以採信，其2人乘機性交之犯行，
    洵堪認定，應均予依法論科。
三、被告甲○○固不否認其有於上開時間、地點與A女一同在「百
    分百KTV」唱歌，並與A女及其他友人一同前往「園霖大飯店
    」休息等情，惟否認有何乘機性交犯行，並辯稱：其等到園
    霖大飯店開2間房間，1間房間給A女，其他男生在另1間，A
    女突然大叫，其等過去看完沒事就回房間，房間時間快結束
    時，其有到A女房間催促A女趕快洗澡，其說完就出去，其大
    約凌晨4點進去，進去1、2分鐘就出來，其沒有對A女性侵害
    ，其有到過A女房間2次，1次是時間快結束，其走進A女房間
    叫A女去洗澡，另1次是大家一起進去A女房間，就是丁○○拿
    打火機那次等語。惟查：
(一)證人A女於檢察官偵查中證稱：我和鄭皓、古峻誠、鄭瑋及3
    個不認識的男生到百分百KTV，後來鄭皓先離開，剩下5個男
    生帶我離開KTV去房間，他們開了2間房，有人把我衣服脫掉
　　，1個男生帶我去洗澡，我的意識斷斷續續，有時候就聽到
    有人在講話，眼睛有睜開一點點，有時候看到有人，有時候
    沒有看到，其中1人把我抱到床上去，我當時已經裸體，其
    中1男跟另外兩個人說「你們先出去，我這樣無法繼續」，
　　就剩下A男(丁○○)跟我在房間，A男開始摸我，A男把生殖器
    插入我的生殖器，之後A男走了換B男(丙○○)進來，B男好像
    也是先跟我一直說話，他好像有先脫衣服，然後就進來我的
    身體，之後好像有扶我再去洗一次澡，後來C男進來直接把
    生殖器插入我生殖器，我有看到C男射精在我肚子上，我忘
    記C男是在我洗澡前還是洗澡後進來，我洗好澡吹頭髮時，B
    男脫褲子叫我含著他的生殖器，我有含B男的生殖器，B男一
    下下就抽出來去拿衛生紙，後來B男拿了1件不是我的衣服幫
    我穿上，我確定C男是甲○○，但是我忘記丁○○、丙○○進來房
    間的順序等語（見他卷第23至24頁、本院卷㈠第345至367頁
    ；偵卷第189頁、本院卷㈠第391頁）；復於原審審判時證稱
    ：我在109年1月10日當天晚上才第一次跟3位被告見面，我
    偵訊有講實話，我對甲○○有印象，甲○○把他生殖器放在我肚
    子上，然後射精在我肚子上，當時房間應該只有甲○○跟我，
    我印象中甲○○有將生殖器插入我生殖器內抽插，被告3人是
    輪流進來，先後順序我記不清楚、印象我有洗過2次澡，第1
    次是進去時，我記得第2次是結束之後甲○○幫我洗，我還有
    聽到有人說「要洗乾淨」這樣，後來有人幫我穿衣服，丙○○
    幫我吹頭髮、丙○○幫我吹頭髮時房間內好像沒有其他被告等
    語（見原審卷一第357至375頁）。核證人A女就被告甲○○未
    經其同意而對其性交部分，前後證述之內容大致相符，並無
    明顯矛盾或齟齬之瑕疵存在。至證人A女就2次洗澡過程部分
    之證述，於偵查及原審所證述之細節雖有所落差，然衡酌證
    人A女係在酒醉後遭被告丁○○、丙○○、甲○○等人先後性侵，
    其於檢察官偵查中復明確證稱其意識斷斷續續等語，則證人
    A女就該部分順序之記憶混淆或不復記憶，自無悖於常情之
    處(況當時意識清晰之被告丁○○於原審就A女洗澡、吹頭髮等
    過程之證述內容，亦多有混淆或不復記憶之處〈見原審卷一
    第380至410頁〉；被告丙○○於原審就當晚前往A女房間之男生
    離開之順序、有沒有人幫A女洗澡、退房前5個男生有無離開
    房間等之證述內容，亦表示沒有印象或不清楚等語〈見原審
    卷一第417至419頁、第424頁、第429至430頁〉)，要難以此
    逕認證人A女所為不利被告甲○○之指述非真。
(二)又被告甲○○於檢察官偵查時供稱：A女走出百分百KTV時沒有
    辦法自己走，由丁○○攙扶等語(見偵卷第160頁)；於原審供
    稱：我去包廂A女就已經吐的滿身都是等語(見原審卷一第11
    7頁)。被告丁○○於檢察官偵查時供稱：A女走出百分百KTV時
    沒有很清楚，是我攙扶，她沒有辦法自己完全的走路等語(
    見偵卷第164頁)；於原審審判時證稱：A女當時走路已經沒
    辦法，會偏偏的這樣子，我扶A女、抱著她走出KTV等語（見
    原審卷一第379、388頁）。證人鄭瑋於警詢證稱：當時在百
    分百KTV包廂內，A女自行拿百威啤酒喝，我有看她在包廂內
    狂吐，A女跟我們一同離開百分百KTV時，是由丁○○扶她走出
    包廂外面，她精神狀況呈酒醉狀態等語(見偵卷第73頁)。證
    人古峻誠於警詢證稱：我們跟A女一同離開百分百KTV時，她
    精神狀況呈酒醉狀態等語（見偵卷第79頁）；復於檢察官偵
    查中證稱：A女在百分百KTV已經站不穩、後來在女廁吐，是
    丁○○進去扶她出來，A女在百分百KTV一直吐，頭插在垃圾桶
    內，A女走出百分百KTV的狀況走不穩，是由丁○○扶她等語（
    見偵卷第149至150頁）。再證人A女離開「百分百KTV」時，
    係由被告丁○○以公主抱、攙扶之方式帶離，復有監視器錄影
    翻拍照片18張在卷可證（見偵查卷密封袋）。是證人A女於
    百分百KTV包廂飲酒後，已因酒醉而陷入無法自由行動之狀
    態，衡酌一般人在酒醉狀態，依其身體代謝酒精速率，至少
    需要數個小時才能够清醒，則其嗣後前往園霖大飯店內休息
    到離開時，距離其離開百分百KTV之時點最多不到3小時，自
    難認A女在飯店房間內，精神上係處於清醒之狀態而同意分
    別與被告丁○○、丙○○、甲○○等人為性交行為。
(三)被告甲○○在園霖大飯店休息時，曾經單獨前往A女所在之房
    間，除被告甲○○之供述外，並經證人古峻誠於檢察官偵查時
    證稱：到飯店後一開始我們全部男生都有進去A女房間，因
    為A女很醉，一直叫鄭瑋，後來我們其他人回去，只有丁○○
    跟A女在房間內，丁○○有出來一下又進去，後來是由甲○○先
    進去，甲○○出來後再換丙○○進去等語在卷（見偵卷第150頁
    ）。衡酌案發當時與A女一同前往園霖大飯店休息之5人(即
    被告丁○○、丙○○、甲○○、鄭瑋、古峻誠)中，被告丁○○原係
    受證人鄭瑋、古峻誠等人之邀、被告丙○○原係受證人鄭瑋之
    邀、被告甲○○原係受證人鄭皓之邀，而前往百分百KTV唱歌
    ，被告丁○○、丙○○、甲○○前與A女並不認識，此經其等3人分
    別供明在卷(詳後述)。被告丁○○、丙○○、甲○○與A女之熟悉
    程度顯然不及證人鄭瑋、古峻誠等人，則其等5人與A女分別
    入住不同房間後，若非別有居心，被告甲○○何須如同被告丁○○、丙○○一樣，單獨前往A女所在之房間，卻僅如其所辯係
    單純要催促A女洗澡？
(四)再者，A女與被告甲○○之前並未結識，彼此間顯然無任何情
    誼或宿怨。且A女於發覺遭遇性侵害後，因為有所遲疑而沒
    有馬上報案，係於109年1月11日晚上9時25分許，始將其遭
    性侵一事告訴B師，B師隨即稱：「要去報警」等語，A女反
    而答以：「不行」、「不能報警」、「我也不能報警」等語
    ，此有A女與B師之LINE對話紀錄在卷可參(見偵卷不公開卷
    第53至55頁)，A女並非一開始即刻意鎖定被告甲○○，更難認
    其係任意捏詞構陷被告甲○○。是被告甲○○否認其有與A女發
    生性行為等語，無從採信。
(五)至證人古峻誠雖於原審審判時證稱：甲○○與我2人在打牌，
    整晚沒睡覺，都在打大老二，撲克牌是在半路上去全家便利
    商店用現金購買，沒有留發票，其他2位被告沒有打牌，鄭
    瑋在睡覺，甲○○都沒有離開我的視線，甲○○並未單獨進去A
    女所在房間，一直到隔天要退房前，我與甲○○在走廊抽菸，
    甲○○才進去A女房間要A女趕緊洗澡，時間不到1分鐘等語（
    見原審卷二第15至39頁）。惟證人古峻誠於警詢及檢察官偵
    查時，均未曾提及打牌一事，且其他被告(含甲○○)及證人於
    歷次供、證述，亦均未曾提及在男生所在之房間內有玩撲克
    牌之情事，是證人古峻誠於原審此部分所為之證述，顯係迴
    護被告甲○○之詞，並不足採。
(六)另A女前往○○綜合醫院驗傷採證之時間為109年1月13日下午2
    時20分許，此有疑似性侵害案件證物採集單、性侵害案件驗
    證同意書、○○綜合醫院受理疑似性侵害事件驗傷診斷書可稽
    (附於偵卷密封袋)，距離其本案遭性侵害之時間已逾2日以
    上。且在A女衣物及身體所採集之證物未檢出足資比對結果
    ，因而無法與被告丁○○、丙○○、甲○○之唾液進行比對，復有
    內政部警政署刑事警察局109年5月11日刑生字第1090040135
    號鑑定書在卷可查(見偵卷第123至133頁)。復依A女前揭證
    述可知，被告甲○○係體外射精，則在A女陰道內並未檢出足
    資辨識之生物檢體，即非悖於常情，尚不能以此即認被告甲○○並未對A女犯乘機性交行為。
(七)綜上所述，本院認被告甲○○前開所辯，不足採信。此外並有
    房務登記表、○○綜合醫院受理疑似性侵害事件驗傷診斷書、
    性侵害案件減少重複陳述作業訊前訪視摘要、性侵害案件減
    少被害人重複陳述作業訊前訪視紀錄表、性侵害案件通報表
    、性侵害犯罪事件通報表、A女與B師之LINE對話紀錄、與友
    人臉書即時通之對話紀錄擷圖照片、百分百KTV監視器錄影
    畫面翻拍照片、○○綜合醫院110年8月3日(110)○醫字第00000
    000號函檢附A女病歷資料等在卷可稽。被告甲○○乘機性交之
    犯行，亦堪認定，應予依法論科。至證人A女雖無法確認被
    告3人進入上開505號房對其性侵害之順序，惟依被告甲○○上
    開所辯(房間時間快結束時，其有到A女房間催促A女洗澡等
    語)，可見最後一位對A女為性侵害者應係被告甲○○。另被告
    甲○○之辯護人請求本院調取被告甲○○與A女於案發後2週內之
    通聯記錄部分，因時隔1年以上已無從調取，有本院網路資
    料查詢表在卷可查(見本院卷㈠第193頁)，是就此部分顯然無
    從加以調查，附此說明。
四、論罪科刑：
(一)按刑法上稱性交者，謂非基於正當目的所為之下列性侵入行
    為：一、以性器進入他人之性器、肛門或口腔，或使之接合
    之行為。二、以性器以外之其他身體部位或器物進入他人之
    性器、肛門，或使之接合之行為，刑法第10條第5項定有明
    文。次按刑法第225條第1項所謂相類之情形，係指被害人雖
    非精神、身體障礙、心智缺陷，但受性交時，因昏暈、酣眠
    、泥醉等相類似之情形，致無同意性交之理解，或無抗拒性
    交之能力者而言。查被告丁○○、甲○○分別乘A女因酒醉陷於
    不能抗拒之狀態時，為以將其生殖器插入A女陰道內之行為
    ；被告丙○○則為以其手指插入A女陰道、以令A女含住其生殖
    器之行為，均符合刑法第10條第5項之性交定義。是其等利
    用A女不能抗拒，乘機對A女實施性交行為，核被告丁○○所為
    ，係犯陸海空軍刑法第76條第1項第7款、刑法第225條第1項
    之乘機性交罪；被告丙○○、甲○○所為，均係犯刑法第225條
    第1項之乘機性交罪。
(二)被告丙○○於短時間內，在同一空間，以手指插入A女陰道、
    令A女以口含住其生殖器口交等行為，均係於密切接近之時
    地實施，侵害相同之法益，各行為之獨立性極為薄弱，依一
    般社會健全觀念，在時間差距上，難以強行分開，在刑法評
    價上，以視為數個舉動之接續施行，合為包括之一行為予以
    評價，較為合理，應論以接續犯一罪。
(三)按兒童及少年福利與權益保障法第112條第1項前段規定：「
    成年人教唆、幫助或利用兒童及少年犯罪或與之共同實施犯
    罪或故意對其犯罪者，加重其刑至二分之一」，係以成年之
    行為人所教唆、幫助、利用、共同犯罪或其犯罪被害者之年
    齡，作為加重刑罰之要件，雖不以該行為人明知（即確定故
    意）上揭諸人的年齡為必要，但至少仍須存有不確定故意，
    亦即預見所教唆、幫助、利用、共同實施犯罪或故意對其犯
    罪之人，係為兒童或少年，而不違背其本意者，始足當之。
    被告丁○○、丙○○、甲○○行為時雖均已成年，證人A女則為未
    滿00歲之少年，有其等之年籍資料可佐。然被告等3人均否
    認知道A女未滿00歲，之前都沒有見過A女，不知道A女是高
    中生等語(見本院卷㈠第473至474頁)。查：
　1.被告丁○○於警詢供稱：我原本不認識A女，只有案發當日在
    百分百KTV唱歌才認識，我不知道她的實際年齡，之前完全
    沒有見過也不認識A女，也不曾一同出遊過等語(見偵卷第26
    、29頁)；於原審證稱：案發當天鄭皓帶A女去百分百KTV那
    邊我才第1次看到她，我在KTV沒有跟A女聊天等語(見原審卷
    一第378至379頁)；於本院證稱：案發當天以前我不認識A女
    ，在KTV內並未跟A女交談，當天在KTV時有遇到警察臨檢，
    叫我們都拿證件出來，其中有警察查驗A女的身分證，就跟A
    女說妳已經滿00歲，就直接走了，A女看起來像1個大學生等
    語(見本院卷㈠第255、257、258頁)。
　2.被告丙○○於警詢供稱：我不知道A女的實際年齡，之前完全
    沒見過也不認識A女，不曾一同出遊過等語(見偵卷第42至43
    頁)；於檢察官偵查時供稱：我不知道A女幾歲，只知道她讀
    哪一所高中，不知道她幾年級等語(見偵卷第157頁)；於原
    審證稱：我之前不認識A女，在KTV沒有跟A女講話或互動，
    當天我是第1次跟A女見面等語(見原審卷一第411至412頁、
    第421頁)；於本院證稱：我之前不認識A女，我認為A女可能
    18、19歲，靠近大學生的感覺，因為她有喝酒、抽菸等語(
    見本院卷㈠第265至267頁)。
  3.被告甲○○於警詢供稱：我是到百分百KTV唱歌時才跟A女碰面
    ，沒有跟A女聊天，我不知道A女的實際年齡，之前完全沒見
    過也不認識A女，不曾一同出遊過等語(見偵卷第53至55頁)
    ；於原審供稱：我跟A女是第1次見面，在百分百KTV包廂也
    沒跟她接觸等語(見原審卷一第117頁)；於本院證稱：我進
    去KTV前不認識A女，沒有跟她講任何一句話，我覺得她是成
    年人等語(見本院卷㈠第261、263、264頁)。
　4.證人A女於檢察官偵查時證稱：被告他們不知道我幾歲，但
    應該知道我念○○0○○，我記得有警察來臨檢確認我的身分證
    ，然後他說我00年次、00歲，然後警察他們就走了等語(見
    他卷第23頁、本院卷㈠第347至351頁、第464頁)。
　5.證人即當日臨檢之警員己○○於本院證稱：我當天有去百分百
    KTV臨檢，如果包廂內有一群年輕人在唱歌，會要他們拿出
    身分證一一核對，若有發現未滿00歲之未成年人，會請他離
    開這個場所，我核對的部分都是男生等語(見本院卷㈠第483
    至485頁)。
　6.證人即當日臨檢之警員乙○○於本院證稱：我當天有去百分百
    KYV配合臨檢，若發現裡面有一群年輕人，會要他們出示證
    件供核對，如果有未滿00歲的人在現場，會勸說對方離開或
    通知家人，我當天核對的人並未發現有人未滿00歲等語(見
    本院卷㈠第486至489頁)。
　7.綜合上開被告、證人所為之供證述可知，A女與被告丁○○、
    丙○○、甲○○等3人於案發前顯然彼此間互不認識，在百分百K
    TV內亦無交談或互動，當日雖有警員前往臨檢，但未察覺A
    女為未滿00歲之少女，而未勸說A女離開。再佐以A女於案發
    當時年紀已滿00歲，並非童稚之身，亦未身著制服，被告丁○○等3人自難以從A女之體態、外貌，可輕易得知或可得而知
    其為未滿00歲之少女。再參酌A女上開於偵查中及警員己○○
    、乙○○於本院審判中所證，員警於檢查在場之人之身分證件
    後，既未請A女離開現場，且稱A女已00歲，依此客觀情形判
    斷，亦難認被告3人能預見A女係未滿00歲之人，此部分自應
    為有利被告丁○○等3人之認定，而不得依兒童及少年福利與
    權益保障法第112條第1項前段規定加重其刑。
(四)再按刑事審判旨在實現刑罰權之分配正義，故法院對於有罪
    被告之科刑，應符合罪刑相當之原則，使輕重得宜，罰當其
    罪。又行為人犯後悔悟之程度，是否力謀恢復原狀或與被害
    人成立調解或和解，確實善後履行和解條件，以彌補被害人
    之損害，均攸關於法院判決量刑之審酌，且基於「修復式司
    法」理念，國家亦有責權衡被告接受國家刑罰權執行之法益
    與確保被害人(告訴人)損害彌補之法益，務必使兩者間在法
    理上力求衡平。再者，法院於面對不分犯罪情節如何，概以
    重刑為法定刑者，於有情輕法重之情形時，在裁判時本有刑
    法第59條酌量減輕其刑規定之適用，以避免過嚴之刑罰(司
    法院大法官釋字第263號解釋文意旨參照)，亦即法院為避免
    刑罰過於嚴苛，於情輕法重之情況下，應合目的性裁量而有
    適用刑法第59條酌量減輕被告刑度之義務，又適用刑法第59
    條酌量減輕其刑時，並不排除同法第57條所列舉10款事由之
    審酌，亦即該2 法條所稱之情狀，並非有截然不同之領域。
    是於裁判上酌減其刑時，應就犯罪一切情狀（包括第57條所
    列舉之10款事項），予以全盤考量，審酌其犯罪有無可憫恕
    之事由（即有無特殊之原因與環境，在客觀上足以引起一般
    同情，以及宣告法定最低度刑，是否猶嫌過重等等），以為
    判斷。查本案被告丁○○、丙○○2人所犯刑法第225條第1項之
    乘機性交罪，法定本刑為3年以上10年以下有期徒刑之罪，
    被告丁○○、丙○○2人與A女於案發當日係初次見面，其等均明
    知A女於案發時已因酒醉處於不能抗拒之狀態，僅為滿足私
    慾，竟分別以上開方式對A女為性交行為，未能尊重A女之性
    自主權，造成A女正常學習之生活因而紊亂，身心健康飽受
    壓力，固值非難。惟被告丁○○、丙○○2人前均無任何前科紀
    錄，其2人於本案對A女犯乘機性交罪，並未使用強暴、脅迫
    之手段，亦未造成A女身體之其他傷害，犯後亦自始至終均
    坦承犯行，復於本院審判時，已於111年8月29日與A女達成
    調解，同意各給付新臺幣(下同)30萬元，並均於110年8月29
    日給付完畢，有和解書、合作金庫銀行存款憑條、郵政跨行
    匯款申請書各1件存卷可參(見本院卷㈡第33至34、43、55頁)
    ，堪認被告丁○○、丙○○2人已深具悔意。衡酌其等因一時失
    慮而觸犯刑章，尚與手段殘暴之妨害性自主之犯罪情狀有別
    ，故依被告丁○○、丙○○2人之行為態樣及A女客觀上所受侵害
    程度，倘對其等仍處以本罪最輕本刑有期徒刑3年，在客觀
    上足以引起一般人之同情，尚非不可憫恕，而有情輕法重之
    情形，爰就被告丁○○、丙○○2人所犯之罪，均依刑法第59條
    之規定酌量減輕其刑。
五、原審經審判結果，以被告丁○○、丙○○、甲○○等3人上開犯罪
    均事證明確，予以論罪科刑，固非無見，然查：⑴本件尚無
    證據證明被告等3人均明知或可得而知A女未滿00歲，原審均
    依兒童及少年福利與權益保障法第112條第1項前段規定加重
    刑責，自有未合。⑵被告丁○○、丙○○2人嗣已與A女達成和解
    並賠償損害而有上開情堪憫恕之情，原審未及審酌並依刑法
    第59條之規定酌量減輕其刑，容有未洽。被告甲○○提起上訴
    ，執前詞否認犯行，固無可採，然被告丙○○、丁○○2人提起
    上訴，執此指摘原審判決不當，為有理由。是原判決既有上
    開可議之處，自屬無可維持，應由本院將原判決撤銷改判。
    爰審酌被告丁○○、丙○○、甲○○分別為滿足其等一己之性慾，
    利用A女已達泥醉而不能抗拒之程度，對A女為性交行為，戕
    害A女之身心發展甚鉅，亦可能損及日後A女對於兩性關係之
    認知，兼衡被告丁○○、丙○○犯後對上開犯行已坦承認罪，並
    已與A女達成和解，被告甲○○至今仍否認犯行，又未取得A女
    或其家屬之諒解之犯後態度，及其等犯罪之動機、目的，審
    酌被告丁○○、丙○○、甲○○於原審及本院自述之智識程度、工
    作及家庭生活狀況(見原審卷二第81至82頁、本院卷㈠第475
    頁)、告訴代理人對於被告等人量刑之意見(見本院卷㈡第31
    至32頁、第76至77頁)等一切情狀，分別量處如主文第2至3
    項所示之刑。
六、末查被告丁○○、丙○○2人前均未曾因故意犯罪受有期徒刑以
    上刑之宣告，有其等之臺灣高等法院被告前案紀錄表在卷可
    稽，其2人因一時短於思慮未能克制自身情慾，致罹刑典，
    固有不是，惟其等於警詢、檢察官偵查、原審及本院審判時
    均已坦承犯罪，尚見悔意，復已各與A女以30萬元達成調解
    ，有如前述，告訴代理人就被告2人是否給予緩刑部分並無
    意見(見本院卷㈡第76頁)，則被告丁○○、丙○○2人經此偵審教
    訓，當知戒慎而無再犯之虞，本院認對其等所宣告之刑，以
    暫不執行為適當，爰均併予宣告緩刑3年。又本院審酌被告2
    人上開所宣告之刑雖暫無執行之必要，惟為使其等確切知悉
    所為對A女所造成之身心及性自主決定權之傷害，記取本次
    教訓及強化其法治觀念與尊重他人性自主決定權，認有課加
    預防再犯所為之必要命令，爰依刑法第74條第2項第8款規定
    ，命其等應於緩刑期間內接受受理執行之地方檢察署所舉辦
    之法治教育課程3場次。併依刑法第93條第1項第1款、第2款
    之規定，宣告被告2人應於緩刑期間付保護管束，期能使其
    等於義務勞務過程、受法治教育課程及保護管束期間，確切
    明瞭其行為所造成A女身心之傷害，並培養正確法治觀念，
    尊重他人之性自主權。被告2人如未遵守本院所定之緩刑期
    間負擔而情節重大，足認原宣告之緩刑難收其預期效果，而
    有執行刑罰之必要者，檢察官自得依刑事訴訟法第476條及
    刑法第75條之1第1項第4款規定，聲請撤銷本案緩刑之宣告
    ，併予敘明。
據上論斷，應依刑事訴訟法第369條第1項前段、第364條、第299
條第1項前段，陸海空軍刑法第76條第1項第7款，刑法第225條第
1項、第59條、第74條第1項第1款、第2項第8款、第93條第1項第
1、2款，判決如主文。
本案經檢察官林宜賢提起公訴，檢察官戊○○到庭執行職務。
中　　華　　民　　國　　111 　年　　10　　月　　25　　日
            刑事第四庭     審判長法　官   蔡  名  曜
　　　　　　                     法　官   鄭  永  玉 
                                 法　官   林  宜  民
以上正本證明與原本無異。
如不服本判決應於收受送達後20日內向本院提出上訴書狀，其未
敘述上訴理由者，並得於提起上訴後20日內向本院補提理由書（
均須按他造當事人之人數附繕本）「切勿逕送上級法院」。因疫
情而遲誤不變期間，得向法院聲請回復原狀。
                                 書記官   謝  安  青
　　　　　　　　　　　　　　　　 
中　　華　　民　　國　　111 　年　　10　　月　　25　　日

附錄本案論罪科刑法條：
刑法第225條第1項
對於男女利用其精神、身體障礙、心智缺陷或其他相類之情形，
不能或不知抗拒而為性交者，處3年以上10年以下有期徒刑。